臺灣高等法院高雄分院刑事判決
110年度上訴字第483號
上  訴  人  臺灣澎湖地方檢察署檢察官
被      告  蔡佳宏


            陳雅香



上列上訴人因被告等詐欺案件，不服臺灣澎湖地方法院109年度
訴字第32號，中華民國110年2月26日第一審判決（起訴案號：臺
灣澎湖地方檢察署109年度偵字第448號），提起上訴，本院判決
如下：
    主  文
原判決關於丙○○、乙○○部分撤銷。
丙○○成年人與少年犯三人以上共同詐欺取財罪，處有期徒刑貳年
拾月。未扣案之犯罪所得新臺幣伍佰貳拾肆萬柒仟玖佰伍拾捌元
沒收之，於全部或一部不能沒收時，追徵其價額。
乙○○成年人與少年犯三人以上共同詐欺取財罪，處有期徒刑柒
月。
    事  實
一、丙○○、乙○○為成年人，與薛○○（民國00年00月生，行為時未
    滿18歲，現已成年）、歐○○（89年3 月生，行為時未滿18歲
    ，最後接續犯罪行為仍未滿18歲，另由原審法院少年法庭判
    處有期徒刑3月，緩刑2年）意圖為自己不法之所有，基於三
    人以上共同詐欺取財之犯意聯絡，於附表一編號1 至52所示
    時間，透過撥打電話或以通訊軟體LINE、TANGO 撥打語音電
    話、傳送訊息之方式，向丙○○之女友甲○○佯稱如附表一編號
    1 至52所示之不實內容，致甲○○陷於錯誤，而以其名下中華
    郵政股份有限公司（下稱中華郵政）台中文心路郵局帳戶、
    其表妹張翔舒名下中華郵政三重溪尾街郵局帳戶、合作金庫
    銀行帳戶、國泰世華商業銀行帳戶（帳號均詳卷）或其姓名
    不詳友人之不詳帳戶，分以無摺存款、轉帳匯款至丙○○名下
    中華郵政馬公中正路郵局帳戶（帳號00000000000000）、乙○○名下中華郵政壽豐志學郵局帳戶（帳號00000000000000）
    、中國信託商業銀行帳戶（帳號0000000000000000）及不知
    情之友人王柏崴名下中華郵政馬公中華路郵局帳戶（帳號00
    000000000000）、蔡冠宇名下中華郵政馬公東文郵局帳戶（
    帳號00000000000000）內，或以交付現金方式，各次給付丙○○新臺幣（下同）100 元至29萬元不等之金額，自102 年12
    月間某日起至105 年12月某日止，丙○○、乙○○、薛○○、歐○○
    以上揭方式，向甲○○共詐得6,097,958 元。嗣甲○○發覺受騙
    並報警處理。
二、案經甲○○訴由臺灣臺中地方檢察署呈請臺灣高等檢察署檢察
    長令轉臺灣澎湖地方檢察署檢察官偵查起訴。
    理  由
一、證據能力：
　　被告丙○○、乙○○所犯本件所犯並非為死刑、無期徒刑、最輕
    本刑為3 年以上有期徒刑之罪或高等法院管轄之第一審案件
    ，而其於本院審理時就被訴事實為有罪之陳述，經本院告知
    簡式審判程序之旨，並聽取當事人之意見後，裁定行簡式審
    判程序（見本院卷第162頁、196頁）。因此，本案之證據調
    查，依刑事訴訟法第273 條之2 規定，不受同法第159條第1
     項、第161 條之2 、第161 條之3 、第163 條之1 及第164
     條至第170 條規定之限制，先此敘明。
二、認定犯罪事實所憑之證據及理由
　　前揭犯罪事實，業據被告丙○○、乙○○於偵查、原審及本院審
    理時供承不諱（見原審卷第104頁，本院卷第162、169頁）
    ，核與證人即告訴人甲○○於警詢時；證人王柏崴、蔡冠宇於
    偵訊時所述相符，亦與另案少年歐○○於偵查所述一致，並有
    通訊軟體LINE、TANGO 暱稱「蔡小宏」、「弘」、「弟友黑
    點」、「貢丸虹友」、「丙○○友薛○○」、「丙○○友乙○○」之
    對話紀錄、告訴人甲○○與乙○○、丙○○之父之通話紀錄光碟、
    中華郵政帳戶（含丙○○名下馬公中正路郵局帳戶、王柏崴名
    下馬公中華路郵局帳戶、蔡冠宇名下馬公東文郵局帳戶、乙○○名下壽豐志學郵局帳戶）之客戶歷史交易清單、乙○○名下
    中國信託銀行帳戶之存款交易明細、告訴人提出之中華郵政
    無摺存款單等在卷可稽，被告上開自白與卷內證據資料相符
    ，可資採為認定犯罪事實之依據。本案事證已屬明確，被告
    2人上開犯行洵堪認定。
三、論罪科刑：
  ㈠論罪：
  ⒈薛○○、歐○○為14歲以上未滿18歲之少年，有個人基本資料查
    詢結果在卷可參（見偵字第448 卷第9-11頁）；被告丙○○、
    乙○○與薛○○、少年歐○○於附表一編號1 至52「詐騙時間」欄
    所示時間，以附表一編號1至52「詐騙內容」欄所示各種佯
    裝話術之方式，向告訴人詐取如附表一編號1 至52「詐騙金
    額」欄所示不等之金額，其等與薛○○、少年歐○○為詐取財物
    ，以共同犯罪之意思，長時間分工合作，再分別由其中一部
    分之人反覆向告訴人施用詐術之構成要件行為，在合同意思
    範圍內，各自分擔犯罪行為之一部，並相互利用他人之行為
    ，以達犯罪之目的，所有成員自應就所參與犯行，對於全部
    所發生之結果共同負責。核被告丙○○、乙○○所為，係犯兒童
    及少年福利與權益保障法第112 條第1 項後段、刑法第339 
    條之4 第1 項第2款之成年人與少年犯三人以上共同詐欺取
    財罪，且係刑法總則之加重，自應加重其刑。
　⒉被告丙○○、乙○○2人與薛○○，與少年歐○○間有犯意之聯絡及行
    為之分擔，應依刑法第28條論以共同正犯。被告2人利用不
    知情之王柏崴、蔡冠宇遂行加重詐欺取財犯行，為間接正犯
    。
　⒊告訴人自102 年12月間某日起至105 年12月間某日止，先後
    於附表一「詐騙時間」欄所示時間以無摺存款、轉帳匯款、
    交付現金方式給付被告丙○○之舉，係被告丙○○、乙○○與薛○○
    基於同一詐欺取財犯意，於密切接近之時間施用詐術使告訴
    人陷於錯誤所致，所侵害者亦為同一被害人之財產法益，應
    視為數個舉動之接續施行，合為包括之一行為予以評價較為
    合理，故論以接續犯。　
　㈡刑法第59條規定犯罪之情狀可憫恕者，得酌量減輕其刑，其
    所謂「犯罪之情狀」，與同法第57條規定科刑時應審酌之一
    切情狀，並非有截然不同之領域，於裁判上酌減其刑時，應
    就犯罪一切情狀（包括第57條所列舉之10款事項），予以全
    盤考量，審酌其犯罪有無可憫恕之事由（即有無特殊之原因
    與環境，在客觀上足以引起一般同情，以及宣告法定低度刑
    ，是否猶嫌過重等），以為判斷。刑法第339 條之4 第1 項
    第2 款三人以上共同犯詐欺取財罪，其法定刑度為「1 年以
    上7 年以下有期徒刑，得併科100 萬元以下罰金」。而同為
    三人以上共同犯詐欺取財罪者，其原因動機不一，犯罪情節
    未必盡同，危害程度自屬有異，法律科處此類犯罪，所設之
    法定最低本刑卻同為「1 年以上有期徒刑」，不可謂不重，
    於此情形，倘依其情狀處以1 年以下有期徒刑，即足以懲儆
    ，並可達防衛社會之目的者，自非不可依客觀之犯行與主觀
    之惡性二者加以考量其情狀，是否有可憫恕之處，適用刑法
    第59條規定酌量減輕其刑，期使個案裁判之量刑，能斟酌至
    當。本案被告乙○○因與被告丙○○係男女朋友關係（見他卷第
    65頁），因被告丙○○之要求而配合向告訴人甲○○詐騙金錢，
    固然不能免於刑罰，然未獲得任何報酬，且係因感情上之羈
    絆而配合，犯罪情節尚屬輕微，倘處以法定最低刑度有期徒
    刑1 年，不無情輕法重之嫌，爰依刑法第59條規定，酌量減
    輕其刑，被告乙○○有上開加重及減輕事由，爰依刑法第71條
    第1 項規定，應先加後減。至被告丙○○係本件詐騙之主使者
    ，詐騙金額高達6,097,958 元，對被害人甲○○造成之財產上
    損害巨大，雖與告訴人甲○○達成和解，然賠償之金額甚微，
    縱量處有期徒刑1年，難謂有情輕法重之情事，自無刑法第5
    9條之適用。　
四、上訴論斷的理由：
　  原審就被告丙○○、乙○○部分，認罪證明確，據以論刑，固非
    無見。惟查：⑴被告丙○○之犯罪情節不合於刑法第59條酌減
    之要件，原審適用刑法第59條酌減其刑，有適用法則不當之
    違誤。⑵被告乙○○與被害人甲○○達成和解同意賠償50萬元，
    應於110年1月15日前給付2萬元，餘款48萬元應自次月15日
    起，按月給付1萬元，固有和解筆錄在卷可憑（見本院卷第1
    71頁）。然僅賠償1萬元（見本院卷第109頁、原審卷第119
    頁），而原審於110年2月26日宣示判決時，並未依約履行給
    付2萬元，原判決理由亦為相同之認定，且事後其亦未依約
    履行和解條件，則原判決宣告緩刑，即非適當。⑶按犯罪所
    得，屬於犯罪行為人者沒收之；於全部或一部不能沒收或不
    宜沒收時，追徵其價額，刑法第38條之1第1項、第3項定有
    明文。又沒收或追徵，必以有過苛之虞、欠缺刑法上之重要
    性、犯罪所得價值低微，或為維持受宣告人生活條件之必要
    ，或實際發還被害人者，始得不宣告或酌減之，此觀刑法第
    38條之1第5項、第38條之2 第3 項規自明。本件原判決認定
    被告丙○○犯罪所得6,097,958 元，然以被告丙○○、乙○○與被
    害人甲○○達成和解，被告丙○○同意賠償300萬元，被告乙○○
    則以50萬元達成和解，已判決確定之薛○○同意賠償16萬元；
    少年歐○○同意賠償3萬5000元（見原審卷第73頁和解筆錄）
    ，共計3,695,000元之和解金額，而從犯罪所得6,097,958 
    元和除上開3,695,000元，再扣除被告丙○○、乙○○分別給付2
    60,000 元（即被告丙○○第一期250,000 元+ 第二期10,000
    元) ；被告乙○○賠償10,000元 ；薛○○所給付之16萬元後，
    僅對被告丙○○宣告沒收2,117,958元，則被告丙○○和上開和
    解金額，及實際支付給被害人甲○○以外詐騙所得並未返還至
    為顯然，亦即被告丙○○仍享有和解金額及清償以外所詐騙之
    金額，核與沒收之本質在剝奪犯罪行為人之不法利得旨趣有
    違。是檢察官上訴意旨指摘原判決就被告乙○○適用刑法第59
    條酌量減輕，雖無理由，然其指摘原審判決就被告丙○○部分
    適用刑法第59條減輕，僅量處有期徒刑11月，有適用法則不
    當及量刑過輕；指摘原判決對被告乙○○宣告緩刑不當，為有
    理由，且原判決關於被告丙○○部分尚有上開沒收及追徵上之
    瑕疵，自應由本院將原判決關於被告丙○○、乙○○部分撤銷改
    判。
五、爰審酌被告2人等如附表一所示詐騙之手法、被告丙○○與被
    害人甲○○間於行為時係男女朋友關係，被告丙○○詐騙之金額
    ，被告乙○○於行為時因與被告丙○○係男女朋友關係，而受被
    告丙○○之指使，就整體犯罪並非立於主導之地位，且未實際
    得不法之利益，被害所受損害高達600餘萬元，損失至為巨
    大，被告丙○○實際僅賠償645,000元；被告乙○○亦僅賠償1萬
    元，及被告2人犯後均坦承犯行，被告丙○○自陳：高中肄業
    、前從事油漆工作，現因疫情關係，以打零工為業、未婚無
    子女、須扶養父親與奶奶（見本院卷第167頁）；被告乙○○
    自陳：高中肄業、從事服務業、月入23,000元至24,000元、
    未婚無子女、須扶養父母（見本院卷第201頁），被害人甲○○之科刑意見（見本院卷第11-15頁）等一切情狀，分別量處
    如主文第2-3所示之刑。被告乙○○既未依約履行和解條件，
    且其於本院審理時亦表示無資力履行（見本院卷第202頁）
    ，故不予宣告緩刑，附此敘明。
六、沒收及追徵部分：
　　被告丙○○前於原審已給付26萬元（見原審卷第119頁），另
    依其於本院審理時所陳報之匯款明細（見本院卷第173-179
    頁）又給付100,000元，於偵查中給付285,000元（見他字卷
    第73頁）；乙○○則給付10,000元( 僅給付第1 期部分款10,0
    00元) ，共犯薛○○已全部給付160,000元（見原審卷第119頁
    ），少年歐○○亦已給付35,000（見原審法院 110 年度少訴
    字第 1 號刑事判決理由貳、三、㈢），亦即被害人甲○○所受
    損害6,097,958 元中，業由被告2人及其他共犯填補850,000
    元之損害（計算式：6,097,000 －000,000－100,000－285,000
    －10,000－160,000－35,000＝5,247,958）應予扣除外，被告乙○○及其他被告既未取得其他款項，則被告丙○○所取得5,247,
    958元部分雖未扣案，仍應對被告丙○○諭知如主文第2項所示
    之沒收及追徵。上開經宣告沒收之犯罪所得，如於執行前業
    經被告實際賠償予被害人，則無需沒收及追徵，附此敘明。
據上論結，應依刑事訴訟法第369條第1項前段、第364條、第299
條第1項前段，判決如主文。
本案經檢察官楊慶瑞到庭執行職務。
中　　華　　民　　國　　110 　年　　12　　月　　30　　日
                  刑事第四庭    審判長法  官  黃建榮
                                      法  官  任森銓
                                      法  官  李嘉興
以上正本證明與原本無異。
如不服本判決應於收受本判決後20日內向本院提出上訴書狀，其
未敘述上訴理由者，並得於提起上訴後20日內向本院補提理由書
狀（均須按他造當事人之人數附繕本）「切勿逕送上級法院」。
中　　華　　民　　國　　110 　年　　12　　月　　30　　日
                                     書記官  蔡妮庭　　
附錄本判決論罪科刑法條：
兒童及少年福利與權益保障法第112條第1項：
成年人教唆、幫助或利用兒童及少年犯罪或與之共同實施犯罪或
故意對其犯罪者，加重其刑至二分之一。但各該罪就被害人係兒
童及少年已定有特別處罰規定者，從其規定。
中華民國刑法第339條之4第1項第2款：
犯第339條詐欺罪而有下列情形之一者，處1年以上7年以下有期
徒刑，得併科1百萬元以下罰金：
二、三人以上共同犯之。　　　　　　　　　　　　　　　　　
附表一：被告丙○○等人施用詐術內容
編號 行為人 詐騙時間 詐騙內容 1 丙○○ 102年12月間 (1)佯以返還被告丙○○先前向前女友借款10萬為由。 (2)佯以被告丙○○損壞前女友之手機須賠償金3萬元為由。 2 丙○○ 102年12月起至103年1月止 (1)佯以被告丙○○經營之熱炒店需款翻修裝潢及店內需用零用金為由。 (2)佯以被告丙○○所經營之公司股東之女友罹患乳癌須用醫藥費為由。 3 丙○○ 102年12月起至103年1月止 佯以被告丙○○與他人發生車禍須賠償醫藥費為由。 4 丙○○ 102年12月起至103年1月止 佯以被告丙○○及其友人需支付保釋金及律師費為由。 5 丙○○ 103年1月間 佯以被告丙○○至高雄參加廟會活動擔任乩童身受重傷，須償還友人蔡冠宇為其支付之醫藥費為由。 6 丙○○ 103年1、2月間 (1)佯以被告丙○○為關說檢警而須招待檢調人員為由。 (2)佯以被告丙○○須為友人支付保釋金為由。 (3)佯以被告丙○○有投資糾紛須賠償他人為由。 7 丙○○ 103年2月間 佯以被告丙○○遭逮捕而須支付保釋金為由。 8 丙○○ 103年2月間 佯以被告丙○○遭高利貸追債須償債為由。 9 丙○○ 103年2月間 佯以被告丙○○遭高利貸追債須償債為由。 10 丙○○ 103年3月間 佯以被告丙○○遭逮捕而須支付保釋金為由。 11 丙○○ 乙○○ 103年7月15日 佯裝神明附體並訛稱：友人「崑哥」須籌措保釋金、丙○○身無分文須受接濟云云。 12 丙○○ 103年7月間 佯裝神明附體，要求告訴人借款予被告丙○○創業為由。 13 丙○○ 103年8月起至10月止 佯裝神明附體，陸續要求告訴人匯款供被告丙○○吃飯、支付房租、繳納健保費等由。 14 丙○○ 103年10月26日 佯裝神明附體，請求告訴人匯款供被告丙○○購買二手汽車為由。 15 丙○○ 103年12月8日 佯裝神明附體，要求告訴人匯款予被告丙○○，供其施法以順利返還對告訴人之欠款。 16 丙○○ 104年1月20日 佯裝神明附體，要求告訴人匯款予被告丙○○，支應其生活費等由。 17 丙○○ 104年1、2月間 佯裝神明附體並謊稱被告丙○○很可憐、沒錢吃飯為由要求告訴人匯款。 18 丙○○ 104年3月間及同年3月19日 佯裝神明附體，要求告訴人匯款供被告丙○○設壇施法並支付其生活費等由。 19 丙○○ 104年3月間 佯裝神明附體，以籌措保釋金及借款予被告丙○○之友人「崑哥」為由，要求告訴人匯款。 20 丙○○ 104年3月31日 佯裝神明附體，以償還被告丙○○在外欠款等由，要求告訴人匯款。 21 丙○○ 薛○○ 104年4月起至同年11月止 (1)佯裝神明附體，以籌錢予丙○○之友人為由，要求告訴人匯款。 (2)被告薛○○以Tango語音電話向告訴人佯稱：我的命是丙○○救回來的，所以他對我有恩云云，並由被告薛○○提供其Tango帳號供丙○○行騙，傳送：將父親之汽車典當後，得款10萬元全借予丙○○等不實訊息予告訴人，再要求告訴人償還借款。 22 丙○○ 104年9月20日 佯裝神明附體，以供被告薛○○投宿飯店為由，要求告訴人匯款。 23 丙○○ 薛○○ 104年11月26日 由被告薛○○提供Line帳號予被告丙○○傳送：須償還對薛○○欠款之不實訊息。 24 丙○○ 104年12月間 佯裝神明附體，以供被告丙○○找黑道人士教訓薛○○為由，要求告訴人匯款。 25 丙○○ 104年12月間 佯裝神明附體，以供被告丙○○償還債務為由，要求告訴人匯款。 26 丙○○ 104年12月間 佯裝神明附體，以供被告丙○○簽賭六合彩為由，要求告訴人匯款。 27 丙○○ 乙○○ 104年12月起至105年3月止 由被告乙○○假扮被告丙○○之友人以需用車資為由，要求告訴人匯款。 28 丙○○ 乙○○ 104年12月起至105年3月間 佯裝神明附體，先後以供借錢予被告丙○○之友人、沒錢吃飯為由，要求告訴人匯款。 29 丙○○ 105年1、2月間 佯裝神明附體，以供被告丙○○施法為由，要求告訴人將名下帳戶存款匯至被告丙○○指定帳戶。 30 丙○○ 105年3月間 被告丙○○以須用保釋金、律師費為由，要求告訴人匯款。 31 丙○○  105年3月間 佯裝神明附體，要求告訴人匯款予被告丙○○，供其施法以順利返還對告訴人之欠款。 32 丙○○ 105年4月間 佯裝神明附體，以供被告丙○○支付其車資、房租、日常生活開銷以便赴臺北從事油漆工作為由，要求告訴人匯款。 33 丙○○ 105年4月間 佯裝神明附體，以供丙○○赴高雄寺廟施法躲避警察追緝為由，要求告訴人匯款。 34 丙○○ 105年5月間 被告丙○○佯裝為其姑姑，傳送：「丙○○隻身一人在外流浪，無錢吃飯」之不實訊息予告訴人，要求其匯款。 35 丙○○ 105年5月間 佯裝神明附體，以供丙○○施法對付警方為由，要求告訴人匯款。 36 丙○○ 105年6月間 佯裝神明附體，以供被告丙○○償債為由，要求告訴人匯款。 37 丙○○ 105年6月間 以被告丙○○被警察追緝、逃亡為由要求告訴人匯款支應生活開銷。 38 丙○○ 105年6月間 佯裝神明附體，陸續以供被告丙○○施法以能順利返還對告訴人之欠款，要求其匯款。 39 丙○○ 105年6月間 佯裝神明附體並謊稱被告丙○○遭黑道綁架，要求告訴人匯款。 40 丙○○ 105年6月間 佯裝神明附體，以為被告丙○○償還健保費為由，要求告訴人匯款。 41 丙○○ 105年6月起至10月止 佯裝神明附體，以供被告丙○○施法，告訴人會身體健康、氣場順利為由，要求告訴人匯款。 42 丙○○ 105年7月間 佯裝神明附體，以供被告丙○○赴桃園從事油漆工作為由，要求告訴人匯款。 43 丙○○ 105年7月間 佯裝神明附體，以供丙○○施法順利返還對告訴人之欠款，要求其匯款。 44 丙○○ 105年7月間 佯裝神明附體，陸續以供被告丙○○施法，以便能順利償還對告訴人之欠款、躲避警方追緝等由，要求告訴人匯款。 45 丙○○ 105年7月間 佯裝神明附體，以供被告丙○○逃亡為由，要求告訴人匯款。 46 丙○○ 歐昇昂 105年7月起至同年10月止 被告歐昇昂撥打電話予告訴人並佯稱：丙○○急需保釋金云云，並出借其手機供被告丙○○以被告歐昇昂Line帳號名義傳送：手頭很緊，需款孔急、父親過世，尚有2個年幼弟弟要照顧等不實訊息予告訴人，要其匯款。 47 丙○○ 105年9月間 佯裝神明附體，以供被告丙○○施法，順利償還積欠告訴人之債務為由，要求其匯款。 48 丙○○ 105年10月間 佯裝神明附體，以供被告丙○○逃亡為由，要求告訴人匯款。 49 丙○○ 105年11月間 佯裝神明附體，以供被告丙○○赴高雄施法為由，要求告訴人匯款。 50 丙○○ 105年12月間 佯裝神明附體，以供被告丙○○施法，順利償還積欠告訴人之債務為由，要求其匯款。 51 丙○○ 105年12月間 佯裝神明附體，以供被告丙○○施法，順利償還積欠告訴人之債務為由，要求其匯款。 52 丙○○ 105年12月間 (1)被告丙○○向告訴人佯稱：沒錢吃飯、沒衣服穿云云，要求告訴人匯款。 (2)佯裝神明附體並以供丙○○赴廟參拜為由，要求告訴人匯款。                                                                                合計：609萬7958元    
附表二：告訴人受騙後匯款紀錄
編號 時間 交付方式 金額：元 轉出帳戶 轉入帳戶 1 102年12月4日6時許 跨行轉帳 30000 張翔舒名下國泰世華銀行帳戶 丙○○名下郵局帳戶 2 102年12月6日9時2分許 無摺存款 50000 同上 同上 3 102年12月9日15時27分許 同上 50000 同上 同上 4 102年12月15日11時49分許 跨行轉帳 30000 同上 同上 5 102年12月15日12時2分許 同上 20000 張翔舒名下合作金庫帳戶 同上 6 102年12月17日6時21分許 同上 19000 張翔舒名下國泰世華銀行帳戶 同上 7 102年12月21日10時50分許 同上 30000 同上 同上 8 102年12月21日10時57分許 同上 20000 張翔舒名下合作金庫帳戶 同上 9 102年12月24日16時4分許 無摺存款 7000 無 同上 10 102年12月24日16時10分許 郵局轉帳 5000 甲○○名下中華郵政帳戶 同上 11 102年12月24日20時49分許 同上 15000 同上 同上 12 102年12月27日10時8分許 無摺存款 34000 無 同上 13 102年12月30日3時21分許 網路轉帳 54000 張翔舒名下中華郵政帳戶 同上 14 102年12月31日19時1分許 同上 7000 同上 同上 15 103年1月1日4時19分許 同上 9000 同上 同上 16 103年1月1日23時43分許 同上 3000 同上 同上 17 103年1月2日10時50分許 同上 24000 同上 同上 18 103年1月3日14時04分許 無摺存款 36000 無 同上 19 103年1月4日16時許 郵局轉帳 10000 張翔舒名下中華郵政帳戶 同上 20 103年1月6日8時34分許 無摺存款 43000 無 同上 21 103年1月8日8時31分許 同上 24000 無 同上 22 103年1月8日14時6分許 網路轉帳 54000 張翔舒名下中華郵政帳戶 同上  103年1月9日19時34分許 郵局轉帳 2000 同上 蔡冠宇名下中華郵政帳戶  103年1月9日19時42分許 郵局轉帳 25000 甲○○名下中華郵政帳戶 同上 23 103年1月17日16時42分許 無摺存款 11000 無 丙○○名下中華郵政帳戶 24 103年1月19日12時44分許 郵局轉帳 26000 甲○○名下中華郵政帳戶 同上 25 103年1月21日22時16分許 同上 30000 張翔舒名下中華郵政帳戶 同上 26 103年1月21日23時57分許 網路轉帳 20000 同上 同上 27 103年1月23日12時49分許 無摺存款 9000 無 同上 28 103年1月23日14時12分許 同上 26000 無 同上 29 103年1月24日14時許 網路轉帳 2000 張翔舒名下中華郵政帳戶 同上 30 103年1月24日15時20分許 同上 5000 同上 同上 31 103年1月25日18時47分許 同上 5000 同上 同上 32 103年1月26日17時28分許 同上 6000 同上 同上 33 103年1月27日17時36分許 郵局轉帳 2000 甲○○名下中華郵政帳戶 同上 34 103年1月28日17時12分許 網路轉帳 30000 張翔舒名下中華郵政帳戶 同上 35 103年1月28日18時56分許 同上 5000 同上 同上 36 103年2月1日22時56分許 同上 33000 同上 同上 37 103年2月2日6時48分許 郵局轉帳 16000 同上 同上 38 103年2月3日4時33分許 同上 1000 甲○○名下中華郵政帳戶 同上 39 103年2月3日18時32分許 網路轉帳 10000 張翔舒名下中華郵政帳戶 同上 40 103年2月3日23時31分許 同上 5000 同上 同上 41 103年2月4日22時56分許 同上 5000 同上 同上 42 103年2月5日21時23分許 同上 56000 同上 同上 43 103年2月6日5時41分許 同上 12000 同上 同上 44 103年2月6日20時9分許 跨行轉帳 9000 張翔舒名下國泰世華銀行帳戶 同上 45 103年2月8日22時23分許 網路轉帳 33000 張翔舒名下中華郵政帳戶 同上 46 103年2月9日22時16分許 同上 3000 同上 同上 47 103年2月10日11時22分許 同上 9300 同上 同上 48 103年2月11日18時29分許 同上 35000 同上 同上 49 103年2月11日23時40分許 同上 5000 同上 同上 50 103年2月12日3時36分許 同上 30000 同上 同上 51 103年2月12日13時41分許 同上 800 同上 同上 52 103年2月12日13時55分許 跨行轉帳 1200 張翔舒名下國泰世華銀行帳戶 同上 53 103年2月13日17時27分許 同上 10000 同上 同上 54 103年2月14日17時39分許 同上 30000 同上 同上 55 103年2月14日17時42分許 網路轉帳 30000 張翔舒名下中華郵政帳戶 同上 56 103年2月15日20時1分許 跨行轉帳 2000 張翔舒名下國泰世華銀行帳戶 同上 57 103年2月18日0時7分許 郵局轉帳 6000 張翔舒名下中華郵政帳戶 同上 58 103年2月27日16時52分許 網路轉帳 10000 同上 同上 59 103年2月27日22時34分許 同上 50000 同上 同上 60 103年3月1日4時55分許 同上 34000 同上 同上 61 103年3月1日9時22分許 同上 17000 同上 同上 62 103年3月3日12時12分許 同上 2000 同上 同上 63 103年3月10日21時48分許 同上 10000 甲○○名下中華郵政帳戶 同上 64 103年3月10日21時50分許 同上 6000 張翔舒名下中華郵政帳戶 同上 65 103年3月10日21時52分許 同上 1000 甲○○名下中華郵政帳戶 同上 66 103年3月18日0時6分許 同上 2000 張翔舒名下中華郵政帳戶 同上 67 103年3月25日10時3分許 同上 20000 同上 同上  103年7月15日 交付現金 290000 無 無 68 103年7月18日15時30分許 網路轉帳 2000 張翔舒名下中華郵政帳戶 丙○○名下中華郵政帳戶 69 103年7月20日18時36分許 同上 12000 同上 同上 70 103年7月25日21時42分許 郵局轉帳 22000 甲○○名下中華郵政帳戶 同上 71 103年7月27日14時7分許 網路轉帳 9000 同上 同上 72 103年7月30日16時54分許 同上 40000 同上 同上 73 103年8月9日0時52分許 郵局轉帳 7000 同上 同上 74 103年8月26日10時17分許 網路轉帳 30000 同上 同上 75 103年9月16日10時16分許 同上 1800 同上 同上 76 103年9月24日14時52分許 同上 24000 同上 同上 77 103年10月12日15時14分許 同上 5000 同上 同上 78 103年10月26日6時許 同上 5000 同上 同上 79 103年11月18日1時29分許 同上 100 張翔舒名下中華郵政帳戶 同上 80 103年11月18日1時31分許 同上 400 甲○○名下中華郵政帳戶 同上  103年12月8日 交付現金 260000 無 無  104年1月21日 交付現金 268000 無 無 81 104年1月25日1時52分許 網路轉帳 4000 甲○○名下中華郵政帳戶 丙○○名下中華郵政帳戶 82 104年1月25日1時53分許 同上 4000 張翔舒名下中華郵政帳戶 同上 83 104年2月27日17時11分許 同上 10000 同上 同上 84 104年3月3日2時17分許 同上 30000 同上 同上 85 104年3月4日12時45分許 同上 47000 同上 同上 86 104年3月8日14時36分許 同上 100000 同上 同上 87 104年3月12日18時21分許 同上 107300 甲○○名下中華郵政帳戶 同上 88 104年3月15日14時5分許 同上 1000 張翔舒名下中華郵政帳戶 同上  104年3月18日 交付現金 250000 無 無 89 104年3月17日5時17分許 網路轉帳 10000 張翔舒名下中華郵政帳戶 丙○○名下中華郵政帳戶 90 104年3月19日12時59分許 同上 133000 同上 同上 91 104年3月24日12時28分許 同上 55000 同上 同上 92 104年3月26日11時59分許 同上 82000 同上 同上 93 104年3月26日19時58分許 同上 35000 同上 同上 94 104年3月29日3時45分許 同上 25000 同上 同上 95 104年3月29日12時26分許 同上 60000 同上 同上 96 104年3月31日22時17分許 同上 100000 同上 同上 97 104年4月7日1時22分許 同上 4000 同上 同上 98 104年4月8日1時30分許 同上 1000 同上 同上 99 104年4月10日12時31分許 同上 4000 同上 同上 100 104年4月12日2時2分許 同上 5000 同上 同上 101 104年4月14日8時33分許 同上 10000 同上 同上 102 104年4月17日9時55分許 同上 21000 同上 同上 103 104年4月21日1時41分許 同上 3000 同上 同上 104 104年4月22日2時39分許 同上 4000 同上 同上 105 104年4月26日4時5分許 同上 3000 同上 同上 106 104年4月28日15時4分許 同上 59000 同上 同上 107 104年4月29日15時49分許 同上 30000 同上 同上 108 104年5月3日1時59分許 同上 10000 同上 同上 109 104年5月6日2時7分許 同上 5000 同上 同上 110 104年5月8日15時4分許 同上 2000 同上 同上 111 104年5月10日23時43分許 同上 3000 同上 同上 112 104年5月11日0時59分許 同上 2000 同上 同上 113 104年5月13日12時50分許 同上 28000 同上 同上 114 104年5月13日18時28分許 同上 10000 同上 同上 115 104年5月13日18時38分許 同上 7000 同上 同上 116 104年5月14日1時56分許 同上 3000 同上 同上 117 104年5月16日11時40分許 同上 5000 同上 同上 118 104年5月17日6時30分許 同上 6000 同上 同上 119 104年5月21日2時19分許 同上 3300 同上 同上 120 104年5月29日17時12分許 同上 5000 同上 同上 121 104年6月14日12時24分許 同上 34000 同上 同上 122 104年6月15日15時7分許 同上 30000 同上 同上 123 104年6月18日23時43分許 同上 15000 同上 同上 124 104年6月23日7時43分許 同上 5000 同上 同上 125 104年6月27日8時34分許 同上 6000 同上 同上 126 104年6月27日8時48分許 同上 9000 同上 同上 127 104年6月27日15時37分許 同上 25000 同上 同上 128 104年6月28日14時許 同上 43000 同上 同上 129 104年7月14日1時34分許 同上 2200 同上 同上 130 104年7月14日9時41分許 同上 33000 同上 同上 131 104年7月20日1時51分許 同上 20000 同上 同上 132 104年8月15日6時45分許 同上 35100 同上 同上 133 104年8月21日19時29分許 同上 48000 同上 同上 134 104年8月26日1時28分許 同上 151000 同上 同上 135 104年8月30日23時50分許 同上 4500 同上 同上 136 104年8月31日1時35分許 同上 17000 同上 同上 137 104年9月1日20時24分許 同上 2200 甲○○名下中華郵政帳戶 同上 138 104年9月8日12時42分許 同上 60000 張翔舒名下中華郵政帳戶 同上 139 104年9月10日1時38分許 同上 415 同上 同上 140 104年9月10日14時5分許 同上 1600 同上 同上 141 104年9月13日15時26分許 同上 42000 同上 同上 142 104年9月20日2時17分許 同上 7000 同上 同上 143 104年9月24日13時52分許 同上 10000 同上 同上 144 104年9月29日21時28分許 同上 5000 甲○○名下中華郵政帳戶 同上 145 104年10月2日23時25分許 跨行匯款 20000 張翔舒名下中華郵政帳戶 同上 146 104年10月15日8時27分許 同上 10000 同上 乙○○名下中國信託銀行帳戶 147 104年10月15日8時30分許 同上 10000 同上 丙○○名下中華郵政帳戶 148 104年10月16日5時11分許 同上 7000 同上 同上 149 104年10月25日16時13分許 同上 4000 同上 同上 150 104年11月1日18時9分許 同上 3100 同上 同上 151 104年11月7日23時52分許 同上 5000 同上 同上 152 104年11月15日12時4分許 跨行轉帳 13000 張翔舒名下國泰世華銀行帳戶 乙○○名下中國信託銀行帳戶 153 104年11月15日15時10分許 同上 21350 甲○○名下中華郵政帳戶 同上 154 104年11月15日18時23分許 同上 650 同上 同上 155 104年11月19日14時18分許 網路轉帳 8100 張翔舒名下中華郵政帳戶 丙○○名下中華郵政帳戶 156 104年11月20日19時4分許 同上 2000 同上 同上 157 104年11月23日18時34分許 同上 3000 同上 同上 158 104年11月24日17時21分許 同上 10000 同上 同上 159 104年11月27日1時48分許 同上 6200 同上 同上 160 104年11月29日2時28分許 同上 48000 同上 同上 161 104年11月29日13時43分許 跨行轉帳 16000 張翔舒名下中華郵政帳戶 乙○○名下中國信託銀行帳戶 162 104年12月4日1時54分許 網路轉帳 15000 同上 丙○○名下中華郵政帳戶 163 104年12月4日19時13分許 同上 3000 同上 同上 164 104年12月5日1時32分許 同上 10000 同上 同上  104年12月7日 交付現金 250000 無 無 165 104年12月7日23時50分許 網路轉帳 52000 張翔舒名下中華郵政帳戶 丙○○名下中華郵政帳戶 166 104年12月9日23時16分許 同上 53000 同上 同上 167 104年12月11日17時32分許 同上 10000 同上 同上 168 104年12月14日1時35分許 同上 26000 同上 同上 169 104年12月17日1時30分許 同上 6000 同上 同上 170 104年12月17日1時40分許 同上 24000 同上 同上 171 104年12月17日23時許 同上 2000 同上 同上 172 104年12月18日1時33分許 同上 12000 同上 同上 173 104年12月23日1時26分許 同上 16000 同上 同上 174 104年12月27日1時36分許 同上 10000 同上 同上 175 104年12月27日10時5分許 同上 20000 同上 同上 176 104年12月27日11時3分許 同上 25000 同上 同上 177 104年12月30日9時43分許 同上 1000 同上 同上 178 104年12月31日14時27分許 同上 10000 同上 同上 179 104年12月31日14時30分許 同上 5000 同上 同上 180 105年1月2日16時3分許 同上 14000 同上 同上 181 105年1月3日1時25分許 同上 10000 同上 同上 182 105年1月3日23時23分許 同上 10000 同上 同上 183 105年1月3日23時41分許 同上 15000 同上 同上 184 105年1月5日17時41分許 同上 15000 同上 同上 185 105年1月8日3時22分許 同上 14000 同上 同上 186 105年1月12日20時31分許 跨行轉帳 10000 甲○○名下中華郵政帳戶 乙○○名下中國信託銀行帳戶 187 105年1月15日3時10分許 同上 25000 同上 同上 188 105年1月19日3時25分許 同上 28500 張翔舒名下中華郵政帳戶 同上 189 105年1月28日23時59分許 網路轉帳 1010 同上 丙○○名下中華郵政帳戶 190 105年2月4日16時24分許 同上 10000 同上 同上 191 105年2月14日20時42分許 不詳 25000 甲○○名下中華郵政帳戶 王柏崴名下中華郵政帳戶 192 105年2月14日20時55分許 同上 10000 張翔舒名下中華郵政帳戶 丙○○名下中華郵政帳戶 193 105年2月18日10時40分許 同上 4000 同上 同上 194 105年2月21日2時22分許 跨行轉帳 2000 甲○○名下中華郵政帳戶 乙○○名下中國信託銀行帳戶 195 105年2月21日20時49分許 同上 5000 同上 同上 196 105年2月23日2時55分許 同上 6000 同上 同上 197 105年2月25日2時48分許 同上 10007 同上 同上 198 105年2月27日3時57分許 同上 15000 同上 同上 199 105年2月28日20時39分許 同上 10000 同上 同上 200 105年3月2日3時14分許 同上 21700 同上 同上 201 105年3月5日23時32分許 同上 4007 同上 同上 202 105年3月6日23時38分許 同上 10000 同上 同上 203 105年3月8日3時7分許 同上 11000 同上 同上 204 105年3月10日3時4分許 同上 3007 同上 同上 205 105年3月11日15時58分許 同上 30007 同上 同上 206 105年3月11日16時2分許 同上 20000 張翔舒名下中華郵政帳戶 同上 207 105年3月18日13時36分許 跨行轉帳 3007 甲○○名下中華郵政帳戶 同上 208 105年3月19日16時4分許 同上 2000 同上 同上 209 105年3月21日0時9分許 同上 25007 張翔舒名下中華郵政帳戶 同上 210 105年3月25日3時18分許 同上 18447 甲○○名下中華郵政帳戶 同上 211 105年3月29日3時13分許 同上 6000 同上 同上 212 105年3月30日9時40分許 同上 2000 同上 同上 213 105年4月2日5時2分許 同上 7007 同上 同上 214 105年4月4日23時28分許 同上 2000 同上 同上 215 105年4月5日22時12分許 同上 9000 同上 同上 216 105年4月8日3時55分許 同上 10000 同上 同上 217 105年4月9日3時35分許 同上 12000 同上 同上 218 105年4月12日3時51分許 同上 18333 同上 同上 219 105年4月15日2時56分許 同上 5000 同上 同上 220 105年4月18日1時37分許 同上 3030 同上 同上 221 105年4月21日2時56分許 同上 6000 同上 同上 222 105年4月23日9時26分許 同上 11000 同上 同上 223 105年4月25日2時29分許 同上 5050 同上 同上 224 105年5月5日2時59分許 同上 16000 同上 同上 225 105年5月14日3時16分許 同上 4000 同上 同上 226 105年5月22日0時9分許 同上 3000 張翔舒名下中華郵政帳戶 同上 227 105年5月26日3時46分許 同上 18000 同上 同上 228 105年5月27日13時53分許 同上 11010 甲○○名下中華郵政帳戶 同上 229 105年5月28日3時29分許 同上 2963 同上 同上 230 105年5月28日3時29分許 同上 2963 同上 同上 231 105年5月28日3時29分許 同上 2963 同上 同上 232 105年5月31日20時19分許 同上 700 同上 同上 233 105年6月1日3時50分許 同上 10000 同上 同上 234 105年6月2日4時30分許 同上 18000 同上 同上 235 105年6月12日2時2分許 同上 20000 同上 同上 236 105年6月16日18時36分許 同上 33333 同上 同上 237 105年6月18日22時53分許 同上 33805 同上 同上 238 105年6月20日1時23分許 同上 20000 同上 同上 239 105年6月21日4時29分許 同上 20000 同上 同上 240 105年6月23日3時30分許 同上 30000 同上 同上 241 105年6月23日3時30分許 同上 11200 同上 同上 242 105年6月26日1時31分許 同上 25000 張翔舒名下中華郵政帳戶 同上 243 105年6月28日20時6分許 同上 4860 甲○○名下中華郵政帳戶 同上 244 105年7月5日3時12分許 同上 10000 同上 同上 245 105年7月6日3時10分許 同上 15000 同上 同上 246 105年7月9日15時47分許 同上 40007 同上 同上 247 105年7月10日23時24分許 同上 4000 同上 同上 248 105年7月19日3時52分許 同上 17000 同上 同上 249 105年7月23日3時18分許 同上 35000 同上 同上 250 105年9月10日18時46分許 同上 10000 同上 同上 251 105年9月19日13時38分許 同上 7000 同上 同上 252 105年9月19日15時42分許 不詳 10000 同上 乙○○名下中華郵政帳戶 253 105年9月27日3時6分許 同上 3000 甲○○名下中華郵政帳戶 乙○○名下中國信託銀行帳戶 254 105年10月3日18時8分許 同上 2000 同上 同上 255 105年10月8日19時26分許 同上 5000 同上 同上  105年10月17日 交付現金 180000 無 無 256 105年10月28日19時17分許 網路轉帳 5000 甲○○名下中華郵政帳戶 乙○○名下中國信託銀行帳戶 257 105年11月2日13時39分許 同上 5000 同上 同上 258 105年11月5日16時49分許 同上 8000 同上 同上 259 105年11月9日2時56分許 同上 11076 同上 同上 260 105年11月13日2時52分許 同上 3000 同上 同上 261 105年11月18日16時59分許 同上 1000 同上 同上 262 105年11月22日3時29分許 同上 5000 同上 同上 263 105年11月30日18時43分許 同上 3000 同上 同上 264 105年12月2日16時3分許 同上 27000 同上 同上 265 105年12月9日3時11分許 同上 5000 同上 同上 266 105年12月10日18時3分許 同上 3000 同上 同上 267 105年12月11日15時16分許 同上 3000 同上 同上 268 105年12月15日14時47分許 同上 4000 同上 同上 269 105年12月21日13時20分許 同上 15000 同上 同上 270 105年12月26日13時28分許 同上 2000 同上 同上 271 102年12月至105年12月間 轉帳或交付現金 9344 無 無                                                                                      合計：609萬7958元